【裁判字號】    97,中簡上,1114
【裁判日期】    980114
【裁判案由】    傷害
【裁判全文】
臺灣臺中地方法院刑事判決          97年度中簡上字第1114號
上  訴  人  臺灣臺中地方法院檢察署檢察官
被      告  甲○○
上列上訴人因被告傷害案件，不服本院民國97年10月29日97年度
中簡字第3334號刑事簡易判決（檢察官聲請簡易判決處刑案號：
97年度偵字第20553號），提起上訴，本院管轄第二審合議庭判
決如下︰
    主      文
上訴駁回。
甲○○緩刑貳年。
    犯罪事實及理由
一、本案經本院合議庭審理結果，認第一審簡易判決之認事用法
    及量刑均無不當，應予維持，並引用臺灣臺中地方法院檢察
    署檢察官聲請簡易判決處刑書及本院第一審刑事簡易判決書
    之記載（如附件一、二所示）。
二、上訴人循告訴人丙○○之請求上訴意旨略稱：被告甲○○有
    傷害前科，猶不知警惕，竟再對告訴人犯本件傷害犯行，且
    被告犯後提出之和解金額新臺幣3萬元，尚不能彌平告訴人
    所受身體上之傷害及心靈上之影響，因此，原審僅量處被告
    拘役50日，即有過輕等語。惟按刑罰之量定，固屬法院自由
    裁量之職權行使，但仍應審酌刑法第57條所列各款事由及一
    切情狀，為酌量輕重之標準，並非漫無限制；在同一犯罪事
    實與情節，如別無其他加重或減輕之原因，下級審法院量定
    之刑，亦無過重或失輕之不當情形，則上級審法院對下級審
    法院之職權行使，原則上應予尊重，有最高法院85年臺上字
    第2446號判決意旨可資參照。查本件被告係犯刑法第277條
    第1項傷害罪，其法定本刑為3年以下有期徒刑、拘役或1千
    元以下罰金。而原審審酌「被告前於95年間，曾因傷害案件
    ，經本院以95年度中簡字第2732號判處拘役50日確定，有臺
    灣高等法院被告前案紀錄表可稽，復因細故與告訴人丙○○
    致生嫌隙，不思以和平之方式處理問題，竟以暴力相向，殊
    不足取，惟念告訴人所受傷害尚非嚴重，被告於偵查中陳明
    願賠償告訴人新臺幣3萬元，因告訴人拒絕，始未能達成和
    解，及其犯後坦承犯行之態度等一切情狀，認為聲請人具體
    求刑有期徒刑2月，尚嫌過重」等情況，適用刑事訴訟法第
    449條第1項、第454條第2項，刑法第277條第1項、第41條第
    1項前段，刑法施行法第1條之1判處被告拘役50日，如易科
    罰金以新臺幣1千元折算1日，其法律適用及量刑均屬妥適，
    上訴人上訴請求從重量刑等語，為無理由，應予駁回。
三、又被告未曾受有刑徒刑以上刑之宣告，有臺灣高等法院被告
    前案紀錄表1份附卷可稽（被告最近一次經論罪科刑執行之
    紀錄，係在95年間，因傷害案件經本院判處拘役50日，如易
    科罰金以300元折算1日確定，於95年12月28日執行完畢），
    被告因一時失慮，致罹刑章，且於本院審理中已與告訴人達
    成調解，有本院調解結果報告書在卷可稽，併參酌告訴人請
    求上訴意旨亦係指被告尚不能與之和解以彌平其所受損害，
    而今雙方既已調解成立，足見告訴人所受損害，亦當已獲充
    足之填補，本院綜合審酌上情，認被告經此偵審及論罪科刑
    之教訓，當知警惕，應無再犯之虞，本院認其所宣告之刑，
    以暫不執行為適當，爰依刑法第74條第1項第1款規定宣告緩
    刑2年，以勵自新。
據上論斷，應依刑事訴訟法第455條之1第1項、第3項、第368條
，第74條第1項第1款，判決如主文。
本案經檢察官乙○○到庭執行職務。
中    華    民    國    98    年    1     月    14    日
                  刑事第14庭    審判長法  官  陳  葳
                                      法  官  李慧瑜
                                      法  官  林世民
以上正本證明與原本無異。
本件不得上訴。
                                      書記官  紀俊源
中    華    民    國    97    年    1     月    14    日
附錄論罪科刑法條：
中華民國刑法第277條
傷害人之身體或健康者，處3年以下有期徒刑、拘役或1千元以下
罰金。
犯前項之罪因而致人於死者，處無期徒刑或7年以上有期徒刑；
致重傷者，處3年以上10年以下有期徒刑。


司法院資訊處製作；財團法人民間司法改革基金會備份。
